【裁判字號】    90,易,3144
【裁判日期】    900925
【裁判案由】    竊盜
【裁判全文】
臺灣高雄地方法院刑事判決                          九十年度易字第三一四四號
    公  訴  人  臺灣高雄地方法院檢察署檢察官
    被      告  丁○○
右列被告因竊盜案件，經檢察官提起公訴（八十九年度偵緝字第一八一四號），本院
判決如左：
    主  文
丁○○共同竊盜，處有期徒刑參月，如易科罰金以參佰元折算壹日。
    事  實
一、於民國八十九年一月三日晚間八時三十分許，丁○○乘坐由某年籍姓名不詳之成
    年男子所騎乘之未懸掛車牌機車，途經高雄市○○區○○路與仁愛街口時，適見
    丙○○所有車號Ｅ二—三三二三號自用小客車停放於該處，經騎乘機車於附近來
    回察看多次，發覺車內無人，有機可趁，乃共同基於意圖為自己不法所之犯意聯
    絡，由丁○○打開車號Ｅ二—三三二三號自用小客車之左前車門後，共同竊取車
    內丙○○所有之皮包一只，內有普通小型車駕駛執照一枚、健保卡一枚、大寮鄉
    農會金融卡一枚、身分證一枚、郵局金融卡一枚、花旗銀行信用卡一枚、現金新
    台幣（下同）一萬元、千禧年紀念鑽戒（重五十二分）一只、金元寶（重一兩）
    一個，得手後即共乘前開未懸掛車牌之機車逃逸。嗣因車號Ｅ二—三三二三號自
    用小客車之防盜器聲響，經丙○○報警後循線查獲。
二、案經高雄市政府警察局苓雅分局報請臺灣高雄地方法院檢察署檢察官偵查起訴。
    理  由
一、訊據被告丁○○矢口否認有何公訴人所指之犯行，辯稱：伊當時如果有下來高雄
    ，都是來找伊女朋友而已，並沒有去偷別人的東西云云。
二、經查，被害人丙○○係於八十九年一月三日晚間八時三十分許，在高雄市○○區
    ○○路與仁愛街口，遭不詳人士竊盜其放置於車號Ｅ二—三三二三號自用小客車
    內之皮包一只，內有普通小型車駕駛執照一枚、健保卡一枚、大寮鄉農會金融卡
    一枚、身分證一枚、郵局金融卡一枚、花旗銀行信用卡一枚、現金一萬元、千禧
    年紀念鑽戒（重五十二分）一只、金元寶（重一兩）一個等情，業經被害人丙○○於本院審理中指述綦詳；且目擊證人乙○○證稱：「當時我跟甲○○是站在旁
    邊牙醫門口的前面，看到二個人，後來那個人下車把車門打開，沒有看到他拿工
    具，把裡面的東西拿出來之後，就坐上機車走了，那二個人沒有戴安全帽。」、
    「（是否認識偷東西的人？）不認識，但是我知道後面那個人是誰，就是丁○○
    ，他是國中學校的學長。」、「（是否記得他的特徵？）不高，瘦瘦的，沒有戴
    眼鏡，長相上沒有特殊的特徵。」，證人甲○○亦證稱：「我們站在牙醫門口，
    有看到二個年輕人騎機車在路上繞好幾圈，後來就停在那台車的前方，那部機車
    沒有車牌，後面那個人就把車門打開，有看他拿一個東西出來，坐上機車後就走
    了。」、「（知道後面那個人是誰嗎？）知道，丁○○，是國中學校的學長，、
    、、。」等語（見本院九十年九月六日訊問筆錄），輔以證人乙○○、甲○○與
    被告間並無怨隙，與被害人丙○○間亦不相識，證人乙○○、甲○○實無故意誣
    陷被告之必要，是證人乙○○、甲○○之證詞應堪採信。被告所辯，尚無可採。
    事證明確，被告犯行，應堪認定。
二、核被告丁○○所為，係犯刑法第三百二十條第一項之竊盜罪。被告與該名年籍姓
    名不詳之成年男子就上揭犯行間，有犯意之聯絡及行為之分擔，皆為共同正犯。
    爰審酌被告年輕力盛，不思循正當途徑獲取財物，因見他人之物乏人看管，即心
    生貪念予以竊取，且竊盜所得價值非淺，對被害人所生之損害非小等一切情狀，
    量處如主文所示之刑；又刑法第四十一條已於九十年一月十日經總統公布施行，
    並於同年月十二日生效，該條規定：「犯最重本刑為五年以下有期徒刑之刑之罪
    ，而受六個月以下有期徒刑或拘役之宣告，因身體、教育、職業、家庭之關係或
    其他正當事由，執行顯有困難者，得以一元以上三元以下折算一日，易科罰金。
    但確因不執行所宣告之刑，難收矯正之效，或難以維持法秩序者，不在此限。」
    、「併合處罰之數罪，均有前項情形，其應執行之刑逾六月者，亦同」，按行為
    後法律有變更者，適用裁判時之法律，刑法第二條第一項前段定有明文，而易服
    勞役及期間、數罪併罰之定執行刑、緩刑及易以訓誡、易科罰金各事項，均依新
    法，有最高法院二十四年七月總會決議(二)可資參照，刑法第四十一條既已於九十
    年一月十日修正，並於同年月十二日生效，參諸前揭法條規定及決議意旨，本件
    自應適用裁判時即修正後刑法第四十一條第一項規定，諭知易科罰金之折算標準
    。
據上論斷，應依刑事訴訟法第二百九十九條第一項前段，刑法第二條第一項前段、第
二十八條、第三百二十條第一項、修正後第四十一條第一項，罰金罰鍰提高標準條例
第一條前段、第二條，判決如主文。
中      華      民      國      九十      年      九    月    二十五    日
                                  臺灣高雄地方法院刑事第七庭
                                      法  官   曾  淑  娟
右正本證明與原本無異。
如不服本判決，應於判決送達後十日內，向本院提出上訴狀。
                                      書記官   陳  恩  如
中      華      民      國      九十      年      九    月    二十六    日
附錄本判決論罪之法條：
中華民國刑法第三百二十條第一項：
意圖為自己或第三人不法之所有，而竊取他人之動產者，為竊盜罪，處五年以下有期
徒刑、拘役或五百元以下罰金。


司法院資訊處製作；財團法人民間司法改革基金會備份。
